臺灣新北地方法院刑事判決
111年度審訴字第651號
公  訴  人  臺灣新北地方檢察署檢察官
被      告  連宥維



上列被告因傷害等案件，經檢察官提起公訴（110 年度偵字第44
257 號），本院判決如下：
    主  文
連宥維犯傷害罪，處拘役肆拾日，如易科罰金，以新臺幣壹仟元
折算壹日。
    事實及理由
壹、查被告連宥維所犯係死刑、無期徒刑、最輕本刑為3 年以上
    有期徒刑以外之罪，被告於準備程序就被訴事實為全部有罪
    之陳述，經告知簡式審判程序之旨，並聽取其與檢察官之意
    見後，本院認無不得或不宜改依簡式審判程序進行之處，爰
    依刑事訴訟法第273 條之1 第1 項、第284 條之1 之規定，
    裁定進行簡式審判程序。
貳、本案犯罪事實、證據及應適用之法條，除補充「被告連宥維
    於111 年6 月30日本院準備程序及審理時之自白（參本院卷
    附當日各該筆錄）」為證據外，餘均引用附件即檢察官起訴
    書之記載。
叁、審酌被告與告訴人王翔為同事，彼此間相處不睦並曾導致行
    車糾紛，被告本應秉持理性、平和之態度妥適處理，卻未能
    抑制自身怒氣，於案發時地對告訴人施加恐嚇及暴力相向，
    致告訴人受有附件犯罪事實欄一所示之傷勢且心生畏怖，致
    生危害於安全，所為皆有不該，兼衡被告之素行、教育程度
    、職業、生活狀況與家庭經濟狀況、案發時患有器質性症候
    群、性格異常之健康情形（參本院卷附三軍總醫院附設民眾
    診療服務處診斷證明書所載，惟尚無事證足認符合刑法第19
    條第1 項、第2 項之情形），以及犯後始終坦承犯行，態度
    勉可，但迄今未能與告訴人達成和解或成立調解，亦未能取
    得告訴人之諒解等一切情狀，量處如主文所示之刑，並諭知
    易科罰金之折算標準，以資處罰。
肆、本判決係依刑事訴訟法第310 條之2 及第454 條所製作之簡
    化判決，依法僅需記載犯罪事實、證據名稱及應適用之法條
    ，並得以簡略方式為之，如認定之犯罪事實、證據及應適用
    之法條，與檢察官起訴書之記載相同者，得引用之，附此敘
    明。
據上論斷，應依刑事訴訟法第273 條之1 第1 項、第299 條第1
項前段、第310 條之2 、第454 條（本件依刑事判決精簡原則，
僅記載程序法條文），判決如主文。
本案經檢察官陳柏文偵查起訴，由檢察官陳炎辰到庭執行公訴。
中　　華　　民　　國    111   年 　  7  　月 　 26  　日
                 刑事第二十四庭  法  官　李俊彥   
以上正本證明與原本無異。
如不服本判決，應於判決送達後20日內敘明上訴理由，向本院提
出上訴狀（應附繕本），上訴於臺灣高等法院。其未敘述上訴理
由者，應於上訴期間屆滿後20日內向本院補提理由書「切勿逕送
上級法院」。
                                 書記官  林慈恩
中　　華　　民　　國　  111 　年　   7    月    26    日
附錄本判決論罪之法律條文：
中華民國刑法第277 條
傷害人之身體或健康者，處5 年以下有期徒刑、拘役或50萬元以
下罰金。
犯前項之罪，因而致人於死者，處無期徒刑或7 年以上有期徒刑
；致重傷者，處3 年以上10年以下有期徒刑。

中華民國刑法第305 條
以加害生命、身體、自由、名譽、財產之事恐嚇他人，致生危害
於安全者，處2 年以下有期徒刑、拘役或9 千元以下罰金。
--------------------------------------------------------
附件：
臺灣新北地方檢察署檢察官起訴書
                                    110年度偵字第44257號
　　被　　　告　連宥維　男　36歲（民國00年00月00日生）
　　　　　　　　　　　　住○○市○○區○○○○街000巷00
　　　　　　　　　　　　　號4樓
　　　　　　　　　　　　國民身分證統一編號：Z000000000號
　　選任辯護人　張祐豪律師
上列被告因妨害自由等案件，業經偵查終結，認應提起公訴，茲
將犯罪事實及證據並所犯法條分敘如下：
　　　　犯罪事實
一、連宥維與王翔為同事關係，緣雙方因工作及行車糾紛而生爭
    執，連宥維竟基於恐嚇危害安全、傷害之犯意，於民國110
    年8月21日17時20分許，在新北市○○區○○路0段00號對面空地
    之峻富物流停車場，先駕駛車輛欲衝撞王翔，王翔閃避後，
    連宥維持棍棒下車試圖毆打王翔，對王翔恫嚇稱「我就是要
    你死，我忍很久了」等語，以此加害生命、身體之事恐嚇王
    翔，使王翔心生畏怖，致生危害於安全，兩人之主管詹明恩
    見狀後上前阻止，於雙方拉扯過程，連宥維揮拳擊中王翔之
    臉頰，致王翔受有左眼鈍傷、左眼角膜受損之傷害。
二、案經王翔訴由新北市政府警察局林口分局報告偵辦。
　　　　證據並所犯法條
一、證據清單及待證事實：
編號 證據名稱 待證事實 1 被告連宥維於警詢時及偵查中之供述 坦承於上開時間、地點，駕駛車輛欲衝撞告訴人，嗣持棍棒下車試圖毆打告訴人，而後揮拳擊中告訴人之臉頰之事實。 2 告訴人王翔於警詢時及偵查中（已具結）之指訴 證明被告駕駛車輛欲衝撞告訴人，嗣被告持棍棒下車試圖毆打告訴人，而後揮拳擊中告訴人之臉頰之事實。 3 證人詹明恩於警詢時及偵查中（已具結）之指訴 證明被告駕駛車輛欲衝撞告訴人，嗣被告持棍棒下車試圖毆打告訴人，而後揮拳擊中告訴人之臉頰之事實。 4 長庚醫療財團法人林口長庚紀念醫院診斷證明書 證明告訴人受有左眼鈍傷、左眼角膜受損之事實。 5 監視錄影器光碟暨其翻拍照片 證明被告駕駛車輛欲衝撞告訴人，嗣被告持棍棒下車試圖毆打告訴人，而後揮拳擊中告訴人之臉頰之事實。 
二、核被告所為，係犯刑法第305條之恐嚇危害安全、同法第277
    條第1項之傷害等罪嫌。被告以一行為，同時觸犯恐嚇危害
    安全及傷害2罪嫌，為想像競合犯，請依刑法第55條之規定
    ，從一重之傷害罪嫌處斷。至告訴及報告意旨雖認被告所為
    涉犯殺人未遂、重傷害等罪嫌云云。惟按殺人未遂之成立，
    必須行為人主觀上有戕害他人生命之故意，客觀上有著手於
    刺殺之實行而未發生死亡之結果為構成要件；倘無使人喪失
    生命之故意，僅在使其身體、健康受到傷害，則為傷害罪。
    故殺人未遂、傷害之區別，端賴行為人行為時，究出於殺人
    或傷害之犯意而定，至殺人犯意之存否，固係隱藏於行為人
    內部主觀之意思，被害人傷痕之多寡、受傷處所是否即為致
    命部位、傷勢輕重程度、加害人下手情形、所用兇器為何，
    並與被害人曾否相識、有無宿怨等情，雖不能執為區別殺人
    與傷害之絕對標準，然仍非不得盱衡審酌事發當時情況，觀
    其行為動機，視其下手情形、用力輕重、砍向部位之手段，
    佐以其所執兇器、致傷結果、與被害人之關係暨行為後之情
    狀等予以綜合觀察論斷。經查，被告堅決否認有何殺人未遂
    、重傷害之犯行，辯稱：因為當天早上我上班時被王翔超車
    而有行車糾紛，所以我開車想嚇王翔，但我沒有撞到王翔，
    我要離開時，王翔敲我車窗，所以我才拿棍棒下車，後來王
    翔挑釁我，所以我朝王翔揮了一拳等語，並有監視錄影器畫
    面翻拍照片在卷可參，足認被告與告訴人為同事關係，雙方
    雖因故而生嫌隙，被告應無致告訴人於死之動機，僅因案發
    當天雙方有行車糾紛，被告一時氣憤而駕駛車輛欲衝撞告訴
    人，然審酌被告之車速不快，且隨即踩煞車，則被告駕車衝
    撞告訴人時，是否基於殺人犯意而為，尚非無疑，又審酌告
    訴人之傷勢為左眼鈍傷、左眼角膜受損之傷害，傷勢程度在
    客觀上未達危及性命之程度，亦非重大不治或難治之傷害，
    衡情尚難認被告有何置告訴人於死地之犯意，核與刑法殺人
    未遂、重傷害罪之構成要件未合，自難對被告以殺人未遂、
    重傷害罪責相繩。惟此部分若成立犯罪，因與前開起訴部分
    為同一事實，應為起訴效力所及，爰不另為不起訴之處分，
    附此敘明。
三、依刑事訴訟法第251條第1項提起公訴。
　　此　致
臺灣新北地方法院
中　　華　　民　　國　 111　　年　　4 　　月　　18　　日
    　　　　　　　　　　　　　檢　察　官  陳 柏 文